臺北高等行政法院裁定
111年度交上字第286號
上  訴  人  林耀顯                                     

被 上訴 人  新北市政府交通事件裁決處


代  表  人  李忠台（處長）
上列當事人間交通裁決事件，上訴人對於中華民國111年7月19日
臺灣臺北地方法院111年度交字第127號行政訴訟判決，提起上訴
，本院裁定如下：
　　主　文
上訴駁回。
上訴審訴訟費用新臺幣柒佰伍拾元由上訴人負擔。
　　理　由
一、按對於交通裁決事件之判決提起上訴，非以其違背法令為理
    由，不得為之，且應於上訴理由中表明原判決所違背之法令
    及其具體內容之事由，或表明依訴訟資料可認為原判決有違
    背法令之具體事實之事由，行政訴訟法第237條之9第2項準
    用第235條第2項及第236條之1規定甚明。是對於地方法院交
    通裁決事件之判決上訴，非以其違背法令，且於上訴理由中
    表明上開事由之一者，即屬不應准許，自應認為不合法而駁
    回之。又依同法第237條之9第2項準用第236條之2第3項、第
    243條第1項規定，判決不適用法規或適用不當者，為違背法
    令；而判決有第243條第2項所列各款情形之一者，為當然違
    背法令。故當事人對於地方法院交通裁決事件之判決上訴，
    如依行政訴訟法第237條之9第2項準用第236條之2第3項、第
    243條第1項規定，以判決有不適用法規或適用不當為理由時
    ，其上訴狀或理由書應表明原判決所違背之法令及其具體內
    容；若係成文法以外之法則，應揭示該法則之旨趣，倘為司
    法院解釋或憲法法庭裁判，則為揭示該解釋或裁判之字號或
    其內容。如以行政訴訟法第237條之9第2項準用第236條之2
    第3項、第243條第2項所列各款情形為理由時，其上訴狀或
    理由書，應揭示合於該條項各款之事實。上訴狀或理由書如
    未依此項方法表明者，即難認為已對交通裁決事件之判決之
    違背法令有具體之指摘，其上訴自難認為合法。
二、緣上訴人於民國110年9月10日晚間7時31分許，駕駛租用之
    車號000-0000號小客車，循新北市新店區中興路3段南向北
    行駛到寶慶街路口時，從後追撞在該路口停等紅燈之車號00
    0-0000號自用小客車因而肇事。經新北市政府警察局新店分
    局（下稱舉發機關）員警巡邏發現上前處理，並要求上訴人
    接受酒精濃度呼氣測試，嗣以上訴人涉有「拒絕接受酒精濃
    度測試之檢定」違規事實，填製新北警交字第C17209955號
    舉發通知單當場舉發。上訴人於110年10月10日到案日前未
    向被上訴人陳述意見，被上訴人於111年1月19日逕行裁決，
    製開新北裁催字第48-C17209955號違反道路交通管理事件裁
    決書（下稱原處分），依道路交通管理處罰條例（下稱道交
    條例）第35條第4項第2款、第24條等規定，裁處罰鍰新臺幣
    （下同）18萬元，吊銷駕駛執照，並應參加道路交通安全講
    習。上訴人不服原處分，提起行政訴訟，經臺灣臺北地方法
    院（下稱原審法院）111年度交字第127號行政訴訟判決（下
    稱原判決）上訴人之訴駁回，上訴人仍不服，提起本件上訴
    。　　
三、上訴意旨略以：現場員警不斷追問，值勤態度緊迫急躁，於
    上訴人不及決定是否酒測時，即以上訴人拒測為由，直接開
    單。惟上訴人決定是否酒測之時間只有6分鐘，且未明確表
    示是否決定酒測，現場員警給予諸多錯誤資訊，導致上訴人
    遭其急迫壓力下無從決定，原處分違反正當法律程序。經核
    原判決業已就上訴人確有前開違規行為及原處分並無違法等
    認事用法之理由，逐一論明，經核且與卷證相符，並無違誤
    。觀諸上訴人前開上訴理由，均係就其在原審業曾提出且經
    原判決審認後仍摒棄不採之主張，重複爭執，難認其上訴已
    有具體表明原判決違背何項法令條款暨其具體內容，或有何
    合於行政訴訟法第237條之9第2項準用第236條之2第3項、第
    243條第1項及第2項所列各款之情形，難認對原判決如何違
    背法令，已有具體之指摘。依前開規定及說明，應認其上訴
    為不合法，應予駁回。
四、據上論結，本件上訴為不合法。依行政訴訟法第237條之8第
    1項、第237條之9第2項、第236條之2第3項、第249條第1項
    前段、第104條、民事訴訟法第95條、第78條，裁定如主文
    。
中　　華　　民　　國　　111 　年　　9 　　月　　27　　日
                    臺北高等行政法院第一庭
                              審判長法  官　蕭  忠  仁
                                  　法  官　黃  翊  哲 
                                    法  官　羅  月  君
上為正本係照原本作成。
不得抗告。
中　　華　　民　　國　　111 　年　　9 　　月　　27　　日
                                    書記官  陳  又  慈